臺灣臺中地方法院刑事判決　　　　　　 100年度易字第3643號
公　訴　人　臺灣臺中地方法院檢察署檢察官
被　　　告　江永仁
上列被告因毒品危害防制條例案件，經檢察官提起公訴（100年
度偵字第17535號），本院判決如下：
    主    文
江永仁持有第二級毒品，處有期徒刑陸月，如易科罰金，以新台
幣壹仟元折算壹日，扣案之第二級毒品甲基安非他命拾肆包（含
包裝袋，合計毛重5.3公克）均沒收銷燬。
    犯罪事實
一、江永仁明知甲基安非他命係屬毒品危害防制條例第2條第2項
    第2款所規定之第二級毒品，不得非法持有，竟於民國100年
    8月7日夜間，在臺中市南屯區○○○路98號之歐悅汽車旅館
    ，參加網友陳昱暉所召集之生日派對時，預備轉讓甲基安非
    他命給到場之網友共13人施用；乃先於同年月5日下午9、10
    時許，在國道一號中山高速公路彰化交流道旁之水果市場，
    向綽號「峰仔」之不詳成年男子，以新臺幣6000元之價格購
    買甲基安非他命1包，並於同年月7日，在彰化縣秀水鄉○○
    村○○街202巷48號住處，將該包甲基安非他命分裝成14 小
    包，旋於當日夜間，攜至臺中市南屯區○○○路98號之歐悅
    汽車旅館之210室，而持有上開毒品，惟於是日派對時無人
    提出施用，而未提出供人施用。嗣於翌日（8日）凌晨1時10
    分許，在臺中市南屯區○○○路98號之歐悅汽車旅館之210
    室，為警實施臨檢查獲，並扣得甲基安非他命14小包（含包
    裝袋，毛重共5.3公克）。
二、案經臺中市政府警察局第四分局報告臺灣臺中地方法院檢察
    署檢察官偵查起訴。
    理    由
一、按被告以外之人於審判外之陳述雖不符刑事訴訟法第159 條
    之1至之4等4條之規定，而經當事人於審判程序同意作為證
    據，法院審酌該言詞陳述或書面陳述作成時之情況，認為適
    當者，亦得為證據；當事人、代理人或辯護人於法院調查證
    據時，知有刑事訴訟法第159條第1項不得為證據之情形，而
    未於言詞辯論終結前聲明異議者，視為有前項之同意，同法
    第159條之5定有明文。立法意旨在於傳聞證據未經當事人之
    反對詰問予以核實，原則上先予排除。惟若當事人已放棄反
    對詰問權，於審判程序中表明同意該等傳聞證據可作為證據
    ；或於言詞辯論終結前未聲明異議，基於尊重當事人對傳聞
    證據之處分權，及證據資料愈豐富，愈有助於真實發見之理
    念，且強化言詞辯論主義，使訴訟程序得以順暢進行，上開
    傳聞證據亦均具有證據能力。查證人陳昱暉、高銘宏、許俊
    彬、賴麒樺、黃淼祥、黃莫涵、林怡萍、顏玉琪、徐金妮、
    高銘祥、李昱增、李婉儀、賴頌諺於警詢時所為之供述證據
    ，對被告而言，性質上屬傳聞證據，惟被告及檢察官於本院
    審理中調查證據時，知有刑事訴訟法第159條第1項不得為證
    據之情形，於審理時均同意作為本件證據使用，且本院審認
    上開證據作成時之情況，應無違法取證或不當情事，與本案
    待證事實間復具有相當之關聯性，以之作為證據應屬適當，
    依刑事訴訟法第159條之5規定，自有證據能力。又傳聞法則
    乃對於被告以外之人於審判外之言詞或書面陳述而為之規範
    ，本案判決以下所引用之非供述證據，無刑事訴訟法第159
    條第1項規定傳聞法則之適用，經本院於審理時依法踐行調
    查證據程序，檢察官及被告均不爭執各該證據之證據能力，
    且與本案待證事實具有自然之關聯性，亦查無依法應排除其
    證據能力之情形，依法自得作為證據。
二、上開事實業據被告江永仁於警偵及本院審理中均坦承不諱，
    核與證人證人陳昱暉、高銘宏、許俊彬、賴麒樺、黃淼祥、
    黃莫涵、林怡萍、顏玉琪、徐金妮、高銘祥、李昱增、李婉
    儀、賴頌諺於警詢時均證稱渠等當晚在歐悅汽車旅館210室
    舉行生日派對時僅有唱歌、喝酒，並無吸食毒品，亦未見有
    人施用毒品等情相符，且證人陳昱暉、高銘宏、許俊彬、黃
    淼祥、黃莫涵、林怡萍、顏玉琪、徐金妮、高銘祥、李昱增
    、李婉儀、賴頌諺之驗尿報告亦均呈現陰性反應，亦有詮昕
    科技股份有限公司濫用藥物尿液檢驗報告在卷可參，並有扣
    案之甲基安非他命14包可資佐證，復有臺中市政府警察局第
    四分局扣押物品目錄表、查獲毒品逐一秤重之現場照片、行
    政院衛生署草屯療養院100年8月15日草療鑑字第1000800157
    號鑑定書1份附卷可稽，足認被告上開自白與事實相符。本
    件事證明確，被告犯行堪予認定。
三、核被告所為，係違反毒品危害防制條例第11條第2項之持有
    第二級毒品罪。爰審酌被告國中畢業、家庭經濟小康（見警
    詢筆錄受詢問人資料）、已有施用毒品之前科素行、犯罪動
    機、目的、手段、犯罪後態度等一切情狀，量處如主文所示
    之刑，並諭知易科罰金之折算標準。末按查獲之第二級毒品
    ，不問屬於犯人與否，均沒收銷燬之，毒品危害防制條例第
    18條第1項前段定有明文。扣案之第二級毒品甲基安非他命
    14包（含包裝袋合計毛重5.3公克，因鑑定毒品時，一般係
    以傾倒之方式，將包裝袋內之毒品倒出與包裝袋分離而秤重
    ，必要時亦會輔以刮杓取袋內粉末、晶體，然無論依上述何
    種方式分離，包裝袋內均會有極微量毒品殘留，業經法務部
    調查局於93年3月19日以調科壹字第09300113060號函示在案
    〈見司法院編印法官辦理刑事案件參考手冊一第334頁〉；
    是裝放扣案之甲基安非他命所使用之14個包裝袋，縱令依上
    述方式將包裝袋內之甲基安非他命與包裝袋分離，惟包裝袋
    內側仍會有微量甲基安非他命殘留，是用以裝放扣案之甲基
    安非他命之14個包裝袋，仍難與其內所殘留之毒品完全析離
    ，自應一併視為毒品) ，均應依毒品危害防制條例第18條第
    1項前段之規定宣告沒收銷燬之。至於送鑑用罄之毒品，已
    不存在，自無從沒收之，附此敘明。
據上論斷，應依刑事訴訟法第299條第1項前段，毒品危害防制條
例第11條第2項、第18條第1項前段，刑法第11條、第41條第1項
前段，刑法施行法第1條之1第1項、第2項前段，判決如主文。
本案經檢察官戚瑛瑛到庭執行職務。
中    華    民    國   100    年    12    月    19    日
                  刑事第九庭    法  官  林靜芬
以上正本證明與原本無異。
如不服本判決應於收受送達後10日內向本院提出上訴書狀，並應
敘述具體理由；其未敘述上訴理由者，應於上訴期間屆滿後20日
內向本院補提理由書（均須按他造當事人之人數附繕本）「切勿
逕送上級法院」。
                                書記官  黃雅青
中    華    民    國   100    年    12    月    19    日
附錄論罪科刑法條
毒品危害防制條例第11條第2項
持有第二級毒品者，處 2 年以下有期徒刑、拘役或新臺幣 3 萬
元以下罰金。